# BITACORA DE TRABAJO

*Nota: Esta bitacora solo podr谩 ser editada por Juan Villegas*

| SPRINT  |  RESUMEN SEMANAL |
| ------------ | ------------ |
| 1 |**Viernes 21 de Julio:** Se decidio en comun acuerdo con todos los integrantes del grupo Backend que el software para realizar el dise帽o del mer, ser铆a lucidchart. Se dieron indicaciones para descargar PostgreSQL version 15 o 14. Se hablo de los temas a estudiar, tales como Git y node-express. <br><br> **Lunes 24 de Julio:** Todos los integrantes del grupo estuvieron en jornadas de estudios de los temas planteados el dia viernes.  <br><br> **Martes 25 de Julio:** El integrante Juan Villegas realiz贸 la identificaci贸n de las entidades, dejando la base para el MER. En el transcurso de la tarde se hizo env铆o de una imagen con las entidades identificadas al grupo backend en whatsapp. Se dividio el trabajo en 2 grupos: Los integrantes Carlos Escalona, Moises Torrealba y Melissa Camacaro, quienes a horas de la noche se reunieron y realizaron por medio del software lucidchart a empezar a crear dise帽o del MER. Los integrantes Juan Villegas, Gabriela Echeverria y Jesus Perez, les toco la responsabilidad de crear la base de datos en el PostgreSQL, utilizando la herramienta pgadmin 4 v7.3. A horas de la noche Juan Villegas sostuvo una reunion con Laura Ortega y Maria Castillo a trav茅s de meet, donde se fijaron modificaciones como la creacion de dos tablas (zona y puntos) y  a帽adir 3 campos a la tabla sede. Acto seguido, Juan Villegas notifico a los integrantes del grupo, los integrantes Melissa Camacaro y Moises Torrealba hicieron las modificaciones correspondientes.   <br><br> **Miercoles 26 de Julio:** La integrante Melissa Camacaro notific贸 que estaria de reposo debido a que sera operada. Juan Villegas inicio con la creaci贸n de la base de datos, utilizando la herramienta PGadmin 4 v7.3, cre贸 las tablas Usuario, Mensaje. Luego paso el archivo de exportancion "rocket.sql" a Jesus Perez quien a su vez, realizo las tablas Cliente, Planes, Departamento, SedeDepartamento. Gabriela Echeverria cre贸 las tablas Documento, TipoUsuario, Zona y Puntos. A horas de la noche Laura Ortega notific贸 a Juan Villegas, de la creaci贸n de una nueva tabla llamada Anuncio, la cual fue creada y a帽adida al MER por Juan Villegas.<br><br> **Jueves 27 de Julio:**: Los integrantes del grupo Backen  d asistieron a la reunion general por meet, con los Lideres del proyecto. Donde se hicieron correciones, tales como, estandarizacion de las entidades, limitar los campos varying. Tales correciones fueron realizadas en el MER por Carlos Escalona y Moises Torrealba, y las modificaciones de la base de datos Postgresql por Juan Villegas y Jesus Perez. <br><br> **Viernes 28 de Julio:**: El integrante Moises Torrealba fue el encargado de subir a gitHub en formato PDF el dise帽o del MER, Gabriela Echeverria fue encargada de subir el archivo la base de datos y por ultimo Carlos Escalona El encargado de subir los link de los archivos nombrados recientemente al archivo README.md en GUIAS/backend <br><br>
| 2 |**Lunes 7 de Agosto:** Se les notific贸 a todos los integrantes por el grupo de whathsapp de backend, que indicaran que cursos estaban estudiando, y cuales habian culminado, a lo cual Moises Torrealba indic贸, que aun est谩 estudiando el curso de node-express y buscado informaci贸n aparte de node.js de los cursos dados en la plataforma de github. Gabriela Echeverria, indic贸 que termin贸 el curso de JavaScript. Por su parte Juan Villegas, culmino el curso de Node.js y express, y por ultimo finalaz贸 el curso de PERN Stack.No se obtuvo respuesta de Carlos Escalona ni de Jesus P茅rez. Se hizo una encuesta para decidir la hora de reunion del jueves, por consiguiente la hora elegida fue las 8:00 PM<br><br>  **Martes 8 de Agosto:** El lider del grupo pregunt贸 por los avances, el integrante Carlos Escalona indic贸 que estaba aprendiendo metodos de node junto a sintaxis de javascript y practicando ejemplos sencillos. Moises Torrealba notific贸 que avanaz贸 en la introductorio del curso de node-express. Jesus Per茅z notific谩 que termin贸 el curso de git y gitHub y que aun no termina el curso de node-express. Gabriela Echeverr铆a inform贸 que hizo practicas de javascript. <br><br> **Miercoles 9 de Agosto:** Se pidi贸 informe de los avances del d铆a,  Gabriela Echeverr铆a comunic贸 que no pudo culminar el curso de node-express y que practic贸 javascript. Carlos Escalona, expres贸 que solo hizo practicas de json y eventos y realiz贸 ejemplos f谩ciles. Moises Torrealba, inform贸 que tuvo problemas con el servicio electrico y que iba poder adelantar el curso de express a altas hora de la noche y Jesus P茅rez notific贸 que sigue estudiando el curso de node-express. <br><br> **Jueves 10 de Agosto:** Se hizo la reunion pautada el d铆a lunes, el lider pidi贸 avances y el informe del d铆a. Moises Torrealba comunic贸 que estaba terminando el curso de node-express y empezando el curso de pern Stack, Jesus P茅rez comunic贸 que le falta poco para culminar el curso de node-express. Carlos Escalona expreso no haber terminado el curso de node-express. Gabriela Echeverr铆a por su parte, inform贸 haber hecho practicas de javaScript y no pudo terminar el curso de node-express.<br><br> Juan Villegas realiz贸 las siguientes modificaciones a la base de datos: <br><br> * Estandariz贸 el nombre de las entidades colocando todos los nombres en minusculas. <br> * Se cambi贸 el nombre de la tabla "SedeDepartamento" a "sede_departamento" <br> * Se modific贸 el nombre de "TipoUsuario" a "tipo_usuario". <br><br> Se le asign贸 a Moises Torrealba la tarea de modificar el lucidchart con los cambios pertinentes y subirlo al repositorio y a Jesus P茅rez se le design贸 subir el archivo "rocket.sql" con los cambios realizados al repositorio.
| 3  |**Sabado 12 de Agosto:**  Se realiz贸 una breve reunion para informar de las asignaciones pendiente para los d铆as lunes 14, martes 15, miercoles 16 y jueves 17, se realizaron las asignaciones de API y se agregaron al tablero Trello. Se hizo uso del grupo de backend para enviar la fecha de entrega de las asiganciones, la cual fue el miercoles 16 de agosto a las 20:00 , a lo cual Carlos Escalona expres贸 su descontento con la fecha, demandando que era id贸neo contar con m谩s tiempo para dar entrega a las asiganaciones,no hubo respuesta por parte de los demas integrantes del grupo. <br><br> **Domingo 13 de Agosto:** Se sostuvo una breve reunion en meet para aclarar dudas en cuanto a las APIs asignada,quedaron asignadas de la siguiente manera: <br><br> * Juan Villegas: Realizar APIs para crear auditorias, y otras para crear Puntos, con sus validaciones <br> * Moises Torrealba:  Realizar API para crear poligonos y modificar y eliminar puntos con sus validaciones <br> * Jesus Per茅z: Crear APIs para modificar y eliminar poligonos con sus validaciones <br> * Carlos Escalona Realizar: API para obtener puntos y otra para obtener poligonos con sus validaciones <br> * Gabriela Echeverr铆a: Realizar una API para obtener auditoria con sus valiaciones <br><br>Se hizo env铆o del link del repositorio de "Juan Villegas" al cual le har铆an el fork. El lider del grupo indic贸 innumerables veces que avisaran a la hora de dar inicio a las asignaciones para reflejarlo en el tablero Trello. Tambien se dej贸 fijada la fecha de entrega de las asignaciones para el dia Miercoles a las 20:00. <br>* El lider del grupo, realiz贸 la estructura donde codificarian las APIs, anexando al repositorio los archivos "poligonos.js"m "Puntos.js" y "auditoria.js" <br><br> **Lunes 14 de Agosto:** El lider del grupo comunic贸 que debian pasarle el informe de lo que habian hecho en el d铆a: <br><br>* Carlos Escalona respondi贸 no haber hecho mucho, solo investig贸 un poco sobre el tema y termin贸 de obtener algunos conocimientos en git y GitHub y que se le fue la luz toda la tarde, por lo que no hizo mucho. Por otra parte, pregunt贸 cual era la version de PGAdmin que deb铆a descargar y pregunt贸 como se llamar铆a la rama principal para los commits. <br>* Moises Torrealba, indic贸 haber hecho un fork al repositorio e importar los archivos, aparte expres贸 que di贸 inicio a las asignaciones. <br> * Por parte de Gabriela Echeverr铆a , expreso avisar en lo que diera inicio a las asignaciones. <br>* Jesus Per茅z no di贸 respuesta alguna. <br>* Por su parte el lider del grupo Juan Villegas, inicio la creaci贸n de la API de auditor铆a <br><br>**Martes 15 de Agosto:** El lider del grupo solicit贸 el informe del d铆a: <br><br> * Gabriela Echeverr铆a inform贸 haber empezado a crear la API. <br>* Carlos Escalona, notif贸 haber comenzado con la creacion de sus APIs  haciendo las conexiones y creando el servidor, investigando sobre postman y que estaba presentando problemas con el servicio electrico. <br>No se obtuvo respuesta por parte de Moises Torrealba. <br> * Jesus Per茅z, indic贸 no haber hecho mucho con respecto a las APIs. <br>* Juan Villegas, empez贸 a realizar las validaciones de la auditor铆a y realizo pruebas de funcionalidad de la API en postman .<br><br>**Miercoles 16 de Agosto:** El lider del grupo, inform贸 que habia un error en el archivo de configuracion de la base de datos. El error era cambier el nombre de la base de datos de "Rocket" a "rocket" en el archivo "db.js" y otro error que era cambiar el nombre de la base de datos en PGAdmin de "Rocket" a "rocket", esto debido a que PostgreSQL no diferencia entre mayusculas y minusculas. Tambien inform贸 haber subido los cambios al gitHub. <br><br>* Jesus per茅z,comunic贸 no poder seguir con las asignaciones indicadas, debido a que estara de reposo indefinidamente debido a problemas de salud, el integrante facilit贸 una constancia medica la cual fua enviada al Docente Universitario Instructor Jorge Silva.<br><br>* Debido a la ausencia de Jesus, sus APIs quedarone libres,por lo tanto, se le asigno a Carlos Escalona aparte de sus APis , la API de eliminar poligono y a Gabriela Echeverr铆a se le anexo la API de modificar poligonos <br>* Se realiz贸 dos reuniones en meet para aclarar dudas tecnicas, donde participaron Juan Villegas, Gabriela Echeverr铆a, Moises Torrealba . Una reunion en la ma帽ana y otra en la noche <br>* Juan Villegas, inform贸 al grupo que hab铆a que realizar modificaciones a la base de datos,  las cuales eran cambiar el tipo de dato de latitud y longitud de "string" a "double presicion" en todas las tablas que contuvieran estos atributos. Tambien realizo un archivo base con express-validator donde cre贸 las validaciones de auditor铆a. <br>* Carlos Escalona, facilit贸 al grupo material visual para usar en las validaciones. <br><br> **Jueves 17 de Agosto:** El lider del grupo solicit贸 los avances: <br><br>* Gabriela echeverr铆a, comunic贸 que logro crear las APIs y verificar que funcionaran en postman y creo las validaciones correspondientes. Adem谩s, con la aprobaci贸n del l铆der, llev贸 a cabo modificaciones en la base de datos para estandarizar los nombres de las tablas en plural y renombrar la tabla "zona" como "pol铆gonos". Finalmente, notific贸 a Juan Villegas que no podr铆a cargar el archivo modificado debido a diligencias personales. <br>* Moises Torrealba, por su parte, realiz贸 las valiadaciones correspondientes a sus APIs y realizando las respectivas pruebas en postman. <br>* Carlos Escolnas, culmin贸 la creaci贸n de las APIs, hizo pruebas en postman y realiz贸 las validaciones correspondientes  <br>* Juan Villegas, Culmin贸 de crear la API para crear puntos y sus validaciones. Adem谩s, recibi贸 los pull requets de todos los integrantes, not贸 que hay algunas APIs con error de funcionamiento que deben mejorarse, sin embargo, logr贸 auditar la mayor铆a de las APIs que funcionan correctamente. Por ultimo subi贸 el archivo "rocket.sql". <br><br>* El lider del grupo extendi贸 dos horas la entrega de las asignaciones, Carlos Escalona presento inconvenientes a la hora de subir los archivos al repositorio, entreg贸 con retraso las asignaciones.<br><br> **Domingo 20 de Agosto:** Juan Villegas envi贸 al equipo la programaci贸n de la segunda semana del sprint 3, que se centr贸 en las correcciones y validaciones de las APIs presentadas durante la primera semana del sprint. Las tareas fueron asignadas de la siguiente forma: <br><br>**Juan Villegas:** <br>- Correcci贸n en archivo de configuraci贸n de la base de datos <br>- Mejorar validaciones para la API crear puntos. <br>**Moises Torrealba:** <br>- Correciones para API crear poligono y sus validaciones<br>- Correcciones para API modificar puntos <br>- Correcciones para API eliminar puntos. <br>**Gabriela Echeverr铆a:** <br>- Validaci贸n para API de modificar pol铆gonos<br>- Correcci贸n para API de auditor铆a <br>**Carlos Escalona:** <br>- Correcciones y mejora de validaciones para API eliminar pol铆gono. <br>- Correcciones para las APIs de  obtener puntos y Pol铆gonos. <br><br>**Juan Villegas** realiz贸 una recordatorio sobre el uso de GitHub y enfatiz贸 la importancia de mantener el repositorio actualizado mediante "sync fork" y "git pull". Adem谩s, estableci贸 la fecha l铆mite de entrega para el mi茅rcoles 23 de agosto a las 14:00. Es relevante se帽alar que se aclar贸 que la planificaci贸n podr铆a ajustarse en caso de que el equipo de frontend culminara la p谩gina externa para la integraci贸n, y tambi茅n considerando la reincorporaci贸n de Jes煤s P茅rez. Cabe destacar, que toda la planificaci贸n fue pasada a trello. Por ultimo inform贸 de un formato estandar para nombrar los requets en postman.<br><br> **Carlos Escalona** present贸 dudas con respecto a las validaciones las cuales fueron resueltas y anex贸 un link de un video tutorial sobre express-validator. Por ultimo, realiz贸 cambios indicados por el lider del grupo. Dichos cambios, trataban de estandarizar a  plurales los nombres de las entidades en el diagrama mer del lucichartd. <br><br> **Lunes 21 de Agosto:** Juan Villegas comunic贸 al equipo que se ha realiz贸 una modificaci贸n en la planificaci贸n, la nueva fecha de entrega se paut贸 para el martes 22 de agosto a las 10:00 AM. <br><br> **Jesus P茅rez** inform贸 al grupo sobre su reintegraci贸n tras su recuperaci贸n.<br><br>- Tras la recuperaci贸n de Jesus P茅rez, el lider del grupo Juan Villegas le asign贸 las correcciones para la API modificar puntos y sus validaciones. Luego de que **Juan Villegas** le consultara unas dudas sobre la API para la pagina externa a la asesora **Laura Ortega**. Se determin贸 que era m谩s favorable desarrollar una nueva API que adquiera todos los pol铆gonos y sus puntos seg煤n el formato proporcionado por el equipo de frontend. tal formato fue enviado al grupo de backend y adjuntado a trello. Por otro lado, Juan Villegas le asign贸 esa tarea a Jesus P茅rez. La fecha pautada para la entrega de esas asiganaciones fue el martes 22 de agosto a las 17:00. <br><br> **Carlos Escalona** inform贸 haber resuelto algunos problemas relacionados con "git pull" y haber avanzado con sus asignaciones. Sin embargo, debido a compromisos personales, tendr铆a que ocuparse de otras responsabilidades, continuando con el trabajo m谩s tarde.<br><br>**Juan Villegas** notific贸 al grupo haber recibido una correci贸n por parte de la asesora **Laura Ortega**. Dicha correci贸n se trataba de que el estudiante **Carlos Escalona** hab铆a dejado en el cuerpo del request una "descripci贸n inapropiada", a lo que el lider del grupo advirti贸 que no pasara m谩s. Por otra parte, Carlos Escalona expres贸 que fue un malentendido y se comprometi贸 a que no volver铆a a suceder. <br><br>**Juan Villegas** pregunt贸 por los avances del d铆a a lo que: <br><br>**Gabriela Echeverr铆a** inform贸 haber teminado sus asignaciones y envi贸 el pull requets.<br>**Moises Torrealba** inform贸 haber empezado a trabajar desde temprano con las validaciones, luego junt贸 las validaciones de poligonos en un solo archivo llamado ValidaPoligono.js y por ultimo hizo pruebas de la API crear poligono en postman.<br>**Carlos Escalona** comunic贸 haber culminado sus asignaciones y haber hechos las pruebas respectivas en postman.<br>Por parte de **Jesus P茅rez**, no se obtuvo respuesta. <br>En lo que respecta a **Juan Villegas**, complet贸 sus tareas junto con las pruebas correspondientes en Postman.<br><br> **Martes 22 de Agosto:** Juan Villegas inform贸 a Gabriela Echverr铆a sobre una correci贸n en la API de obtener auditorias. Gabriela Echeverr铆a notific贸 que tendr铆a que cumplir con responsabilidades personales por lo cual podr铆a entregarla en la noche. Adem谩s, record贸 a Gabriela Echeverr铆a de que siguiera el formato de nombres para sus requets en postman, ya que sus requests no estaban cumpliendo con el formato establecido. Tambien record贸 a Jesus P茅rez que anexar谩 sus requets al grupo de trabajo creado en postman.<br><br>-Moises Torrealba entreg贸 las asignaciones antes de la hora prevista. Sin embargo, el lider del grupo le inform贸 sobre unas correciones de las validaciones y di贸 plazo hasta la noche debido a que Moises Torrealba deb铆a cumpliar con otras responsabilidades. <br><br> **Juan Villegas** pregunt贸 a los integrantes del grupo por sus avances: <br>**Moises Torrealba** notific贸 haber culminado las validaciones faltantes de borrar puntos y crear poligonos, basado en un consejo del l铆der de backend.<br>**Gabriela Echeverr铆a** inform贸 haber hecho las correciones pertinentes a sus asignaciones. Aparte, realiz贸 las correciones indicadas de los requets en el postman.<br>**Jesus P茅rez** inform贸 llevar avances en la API de obtener todos los poligonos y puntos. Sin embargo en conversaciones con el lider del grupo se llego a conclusi贸n de crear un router propio para esa API llamado "poligonospuntos.js". <br><br> **Miercoles 23 de Agosto:** Jesus P茅rez inform贸 haber finalizado el archivo el archivo "poligonopntos" quien contiene la API de obtener todos los poligonos y sus puntos.Adem谩s, expres贸 haberle hecho pruebas de funcionamiento en postman. <br><br>**Juan Villegas** notific贸 al equipo que debido al **retraso** en la entrega del m贸dulo de la "p谩gina externa" por parte del equipo de frontend, probablemente se pasarian las asignaciones tarde para empezar con la integraci贸n de las APIs a dicho modulo. Por otra parte, el modulo de "pagina externa" fue cargado a github al finalizar la tarde. Juan Villegas inform贸 al grupo, pero tuvo problemas con el servicio electrico desde las 9pm hasta las 10 am del d铆a jueves. Cabe destacar que Juan Villegas notific贸 al grupo y a la asesora Laura Ortega de tal suceso. <br><br> **Jueves 24 de Agosto:** El lider del grupo inform贸 a los integrantes de unas correciones en las APIs y validaciones para terminar de afinar detalles. <br><br>Los integrantes del grupo entragaron las correciones de las APIs al momento dando por terminado las APIs.<br><br>**Juan Villegas** inici贸 la integraci贸n de la API para obtener pol铆gonos y puntos en la "p谩gina externa", pero en el proceso se percat贸 de un detalle en la respuesta de la API que estaba generando conflicto en la integraci贸n. Inform贸 a Jes煤s P茅rez sobre este problema, y 茅l comenz贸 a trabajar en ello de inmediato. **Jes煤s P茅rez** solvent贸 los errores que estaba presentando la API y subi贸 los cambios a GitHub y realiz贸 el pull requets. Por su parte, Juan Villegas incorpor贸 las modificaciones a su repositorio y finaliz贸 la integraci贸n de la API, dando como resultado la extracci贸n de los poligonos y puntos de la base de datos y la insercion de esos datos en el mapa realizado por front.
| 4 |**Sabado 26 de Agosto:** El lider del grupo realiz贸 una encuesta la noche del viernes 25 de agosto en el grupo de backend para elegir la hora de reunion del d铆a actual.Solamente Mois茅s Torrealba, Carlos Escalona y Gabriela Echeverr铆a respondieron. Dicha reuni贸n qued贸 pautada para el presente d铆a a las 10 de la ma帽ana. Moises Torrealba notific贸 que no podr铆a integrarse a la reunion, por lo que el lider del grupo planific贸 una segunda reunion para horas de la noche de ese mismo d铆a. La reuni贸n tuvo como prop贸sito discutir la planificaci贸n de la semana y aclarar dudas. Cabe destacar que dicha planificaci贸n ya esta creada en trello. En la primera reuni贸n asistieron Carlos Escalona, Gabriela Echeverr铆a y Juan Villegas. Juan Villegas hizo la siguiente distribucion: <br><br>**Juan Villegas:** Crear API para crear usuario (con sus validaciones). <br>**Carlos Escalona:** Crear API para modificar usuario (con sus validaciones).<br>**Jes煤s P茅rez:** Crear API para eliminar usuario (con sus validaciones). <br>**Moises Torrealba:** Crear API para obtener usuarios. <br>**Gabriela Echeverr铆a:** Crear API 谩ra obtener todas las sedes. <br><br>*Juan Villegas comunic贸 que la fecha de entrega para esas asignaciones est谩 programada para el **mi茅rcoles 30 de agosto a las 10:00 PM*** <br><br> A horas de la noche **Juan Villegas**, llev贸 acabo una reunion en meet con Moises Torrealba y Jes煤s P茅rez. Durante la reuni贸n, se discuti贸 la planificaci贸n de la semana y las tareas asignadas. Adem谩s, se aclararon dudas y se reiter贸 la fecha y hora de entrega previamente establecida y se帽alada en Trello. <br><br>**Domingo 27 de Agosto:** Juan Villegas inform贸 al grupo que se llevaron a cabo modificaciones en la tabla **usuarios** anexando la columna **respuesta**. Tambien, record贸 realizar el "sync fork" y el "git pull" para mantener el repositorio actualizado. Cabe destacar, que Moises Torrealba y Gabriela Echeverr铆a reaccionaron con un emoticon "" a la informaci贸n, mientras que de los dem谩s integrantes no se obtuvo respuesta. <br><br>**Lunes 28 de Agosto:** Juan Villegas les di贸 aviso a los miembros del grupo para que le informaran cuando comenzaran con el desarrollo de las asignaciones, para poder actualizar su estado en Trello. A lo que Carlos Escalona respondi贸 haber empezado, sin embargo, no logro avanzar debido a que tuvo inconvenientes con el servicio electrico. Jes煤s Perez, inform贸 haber empezado a trabajar en sus asignaciones. Por su parte, Mois茅s Torrealba indic贸 que a煤n no hab铆a comenzado, mientras que Gabriela Echeverr铆a inform贸 que empezar铆a con las asignaciones al terminar su jornada laboral. En otro orden de idea, Juan Villegas comunic贸 que en el repositorio hab铆a dos archivos ".sql": "rocket.sql" y "rocket2.sql". Adem谩s, inform贸 que el equipo utilizar铆a el archivo "rocket.sql" para el desarrollo de las APIs, mientras que el otro archivo estaba destinado a pruebas relacionadas con la p谩gina externa. <br><br>Por la noche, Juan Villegas solicit贸 a los miembros del grupo un resumen de los avances realizados durante el d铆a. A lo que: <br>-**Carlos Escalona** respondi贸 haber creado el router de las APIs crear usuario. Tambien expres贸 haber investigado detalles tecnicos correspondiente a su API, sin embargo, no pudo avanzar m谩s debido a asuntos familiares. <br>-**Moises Torrealba** comunic贸 que solo pudo empezar con el desarrollo de la API pero no logra tener avances significativos. <br>-**Gabriela Echeverr铆a** comunic贸 haber comenzado con la asignaci贸n.<br>-No se obtuvo respuesta por parte de **Jes煤s P茅rez** <br>-Por su parte, **Juan Villegas** desarroll贸 la secci贸n operativa de la API, dejando pendientes las validaciones y la funcionalidad para cargar im谩genes de usuario.<br><br>**Martes 29 de Agosto:**  Juan Villegas le recuerda realizar "sync fork" y "git pull" para mantener el repositorio actualizado. Por otro lado, **Carlos Escalona** comunic贸 a horas de las 17:05 haber terminado todas las actividades que deb铆a desarrollar y haber realiado el *Pull request*.  M谩s tarde, en la noche, Juan Villegas notific贸 a Carlos Escalona sobre un detalle tecnico en su API que se deb铆a modificar. Aparte solicit贸 a los dem谩s miembros del grupo que compartieran sus avances, a lo que: <br><br>-**Gabriela Echeverr铆a** comunic贸 que hab铆a completado sus asignaciones y que iba a realizar las pruebas en postman. <br>-**Moises Torrealba** inform贸 haber casi terminado sus asignaciones. Adem谩s, expres贸 que esper贸 la realizaci贸n de la *API para crear usuario* para poder realizar las pruebas respectivas en postman con su API. Por ultimo coment贸 que investig贸 sobre **multer** para aprender a obtener la imagen a trav茅s de la API. <br>-**Jes煤s P茅rez** report贸 que hab铆a completado el desarrollo de la API y que solamente quedaban pendientes las pruebas en Postman.<br>-Por su parte, **Juan Villegas**  finaliz贸 el desarrollo de la API para *crear usuario*, incorporando las validaciones requeridas y realizando las pruebas corres  pondientes en Postman. <br><br>**Miercoles 30 de Agosto:** A horas de la ma帽ana **Gabriela Echeverr铆a** y **Moises Torrealba** realizaron el *pull request*. Por otra parte, **Jes煤s P茅rez** realiz贸 el *pull request* a las 19:18 debido a problemas tecnicos con las solicitudes en postman. A parte, el lider del grupo avis贸 a Moises Torrealba sobre un detalle tecnico en su API. Cabe destacar que Moises Torrealba solvent贸 dicho detalle y realiz贸 el *pull request* a horas de la noche.  Por ultimo **Juan Villegas** realiz贸 modificaciones a la API de *crear usuario* con la motivaci贸n de optimizar el codigo y adem谩s mejorar la encriptacion de los campos *clave y respuesta*. <br><br>- **Gabriela Echeverr铆a** comparti贸 el siguiente mensaje:: "Desde el lunes 18/09/2023 hasta el viernes 22/09/2023 no podre realizar la carga del sprint. Esto debido a que saldre del pais desde el lunes 18/09 y llegare a mi destino el miercoles 20/09/2023 en la noche. Al llegar en la noche del miercoles no podre llamar a ninguna agencia para instalar internet sino hasta el jueves 21/09/2023, aun no estoy segura si pueda tener internet estable en el apartamento ese mismo dia. Por lo tanto, notifico que durante esa semana del sprint no podre participarenelmismo". Debido a esto se di贸 aviso al Docente Universitario Instructor **Jorge Silva**. <br><br>*Al finalizar el d铆a Juan Villegas realiz贸 el pull request al repositorio principal*<br><br>**Jueves 31 de Agosto:** Juan Villegas recibi贸 las correcciones necesarias para las APIs por parte de la asesora Laura Ortega  y adem谩s inform贸 a los integrantes del grupo de dichas correciones. Cabe destacar que el l铆der del grupo envi贸 el enlace con las correcciones en GitHub. Adem谩s, le comunic贸 a Carlos Escalona que deb铆a llevar a cabo las validaciones necesarias al cargar la imagen de usuario , adem谩s de las correciones dadas por la asesora Laura Ortega en los Issues en GitHub. Cabe destacar que Juan Villegas inform贸 sobre una correcion general, la cual trataba sobre *"Realizar uno o m谩ximo dos querys por endpoint. Revisar las definiciones de PUT y PATCH para saber en qu茅 momento se adapta m谩s a lo que se solicita. Cuidar la seguridad de los datos y la integridad de la base de datos, as铆 como el funcionamiento de la aplicaci贸n web que utilizar谩 los endpoints."* En otro orden de idea **Juan Villegas** inform贸 haber extendido la entrega de las correciones hasta el viernes primero de septiembre a las 15:00. <br><br>*Juan Villegas inform贸 que se realizaron modificaciones en la Base de datos requeridas por la asesora Laura Ortega, especificamente en la tabla usuarios. Se anex贸 los campos correo,telefono,cedula y adem谩s se modific贸 la longitud maxima de caracteres permitida en extension_telefonica a 8 caracteres, tambien solicit贸 a Jes煤s P茅rez modificar el diagrama DER y anexarlo al repositorio* <br><br>**Juan Villegas** solicit贸 los avances y el resumen del d铆a a los integrantes del grupo a lo que: <br><br>-**Moises Torrealba** respondi贸 que pudo realizar algunas moodificaciones a la API obtener usuarios y, por ultimo, cre贸 la API solicitada para obtener un usuario, como se indic贸 en las correcciones.<br><br>-**Gabriela Echeverr铆a** indic贸 estar trabajando en las modificaciones requeridas en el presente d铆a y realizar las respectivas pruebas en postman.<br><br>-**Jes煤s P茅rez** respond铆o que ya hab铆a enviado el *pull request* con la actualizaci贸n del diagrama DER y sus respectivas correciones. <br><br>-**Carlos Escalona** respondi贸 no haber podido realizar las correciones, por lo tanto lo enviar铆a el d铆a viernes primero de septiembre antes de la hora de entrega estipulada. <br><br>-Por su parte, **Juan Villegas** culmin贸 sus correciones y mejor贸 el codigo de las validaciones de los datos del usuario. <br><br> Juan Villegas inform贸 a los integrantes del grupo sobre una "mejora de codigo" a las APIs de puntos y poligonos la cual se basa en la correci贸n general. Esta mejora se centra en reducir la cantidad de llamadas a la base de datos, planteando el uso de una sola sentencia SQL para la operaci贸n y las validaciones referentes a otras sentencias sql. Adem谩s, se planea mejorar las validaciones estandarizando los mensajes de error, con el objetivo de reflejar un 煤nico mensaje general para las validaciones de cada API. Cabe destacar, que Juan Villegas se comunic贸 con los integrantes Moises Torrealba y Jes煤s P茅rez y se lleg贸 a la siguiente conclusi贸n: <br><br>-Moises Torrealba se encargar谩 de mejorar las sentencias SQL de las APIs de crear y modificar poligonos.<br>-Jes煤s P茅rez se encargar谩 de mejorar las sentencias SQL de las APIs de crear y modificar puntos.<br><br>*Es importante mencionar que dichas mejoras deben desarrollarse para la segunda semana del 4 sprint. Por parte de la mejora de las validaciones se espera planificar con los integrantes Carlos Escalona y Gabriela Echeverr铆a*<br><br>- Por ultimo la asesora Laura Ortega solicit贸 apoyo a Juan Villegas para dar un recorrido a los endpoints realizados el el sprint 3 y verificar algunos detalles tecnicos para mejorar. Esta revisi贸n est谩 programada para el d铆a viernes. <br><br>*Moises Torrealba inform贸 que los d铆as 8,9,10 de septiembre no podr谩 realizar ninguna actividad referente al proyecto, debido a que va a estar fuera de la ciudad. Por ultimo, notific贸 que se incorporar铆a el 11 de septiembre.* <br><br>**Viernes 1 de Septiembre:** Juan Villegas inform贸 a Jes煤s P茅rez de un error en su API de eliminar Usuario por lo tanto deb铆a modificarlo antes de la hora pautada.Por otra parte, Moises Torrealba y Gabriela Echeverr铆a informaron haber realizados el pull request con sus correcciones. Carlos Escalona expres贸 tener dudas con la realizaci贸n de las validaciones solicitadas en las correciones. Adem谩s, comunic贸 haber culminado con las correciones solicitadas por los asesores pero que le falt贸 las validaciones solicitadas por el lider del grupo. Por ultimo Jes煤s Peres inform贸 haber culminado las correciones y haber hecho el pull request<br><br>*Juan Villegas inform贸 al grupo que realizar铆a el pull request del d铆a actual con los avances, si llegan haber correciones para las APIs deb铆an estar finiquitadas para el lunes al medio d铆a, es decir que las APIs deben estar  completamente operativas sin errorres para dicho d铆a.*<br><br>**Sabado 2 de Septiembre:** Juan Villegas, inform贸 al grupo sobre las correciones, en las cuales destacaba correciones para las APIs de obtener sedes y una sede de Gabriela Echeverr铆a . Dichas Correciones se basaban en: No mostrar la sede si se encontraba borrada, esta correcion abarcaba las dos APIs de obtener sedes y sede. Por otro lado, la API de modificar usuarios asiganda a Carlos Escalona, se le indic贸 que la API deb铆a borrar la imagen de usuario anterior en caso de cambiarla, el nombre de usuario y cedula no pod铆an duplicarse. Por ultimo, a la hora de que no se cumplieran las validaciones la API no deb铆a subirse la imagen de usuario, esto con el objetivo de no llenar la carpeta "cargas" donde se almacena las imagenes. <br><br>*Se inform贸 una correcion general, sobre evitar el uso de comentarios innecesarios o excesivos en el c贸digo, sobretodo aquellos autogenerados por la IA. Adem谩s, se recomendaba evitar el uso execivo de la IA y optimizar el c贸digo.* <br><br>**Lunes 4 de Septiembre:** Gabriela Echeverr铆a inform贸 haber realizado las correciones correspondientes a sus APIs y haber enviado el pull request. <br><br>Por su parte, Carlos Escalona entreg贸 10 minutos sobre la hora de entrega. Expres贸 haber corregido todas las correciones dadas, exeptuando la correcion indicada por el lider del grupo la cual se basaba: En que la API al no cumplir las validaciones no deb铆a cargarse la imagen en la carpeta cargas (evitando la sobrecarga de imagenes basuras). Adem谩s, expres贸 intento cumplir con toda la asignaci贸n, pero esa validacion en particular se le complic贸, a pesar de investigar bastante para realizar dicha validaci贸n de una manera optima. Tambien agreg贸, que pidi贸 ayuda innumerables veces y nadie le di贸 respuesta a excepci贸n de la asesora Laura Ortega, quien, seg煤n 茅l, le di贸 luz verde para realizar dializar dichas validaciones mediante una sentencia SQL (?). Por ultimo, solicit贸 que notificara su inquietud.<br><br>Cabe destacar que el lider del grupo relev贸 de esa asignaci贸n a Carlos Escalona, debido a que ya hab铆a pasado la hora de entrega y adem谩s era la segunda correci贸n recibida por parte de la asesora Laura Ortega y la API aun no estaba 100% funcional y validada. Por otra parte, Juan Villegas deb铆a entregar la API con las correciones mencionadas el miercoles. <br><br>Por otra parte, Juan Villegas asigno la mejora de codigo de las validaciones de puntos para que arrojara un solo mensaje estandar que diga "Datos incorrectos". Adem谩s, le asign贸 a Carlos Escalona la misma mejora pero en poligonos y se les rocord贸 que la entrega era para el transcurso de la semana 2 del sprint 4<br><br>**Miercoles 6 de Septiembre:** A horas de la ma帽ana, Juan Villegas le comunic贸 a Carlos Escalona que le estaba asignando nuevamente la responsabilidad de corregir la carga de im谩genes no deseadas en la carpeta de "cargas". Esta decisi贸n se debi贸 a que el c贸digo de la API previamente desarrollada no estaba claro y estaba desorganizado. Adem谩s, Juan Villegas a帽adi贸 que el plazo para entregar la API validada, libre de correcciones y sin problemas t茅cnicos, era hasta que Front entregara sus correcciones. Cabe destacar, que Carlos Escalona le solicit贸 una consulta a Juan Villegas, quien le respondi贸 que ten铆a disponibilidad para realizar una sala meet a horas de la noche del presente d铆a, ya que tambien iba asesorar a Moises Torrealba en el tema de la mejora de codigo que se le fue asiganada. Carlos respondi贸 no tener disponibilidad y que preferiria el jueves a la ma帽ana. Juan Villegas acept贸 esta propuesta. <br><br>**Jueves 7 de Septiembre:** Gabriela Echeverr铆a notific贸 haber culminado la mejora de codigo que se le fue asignada. Sin embargo, Juan Villegas le comunic贸 que de esa manera no era requerida y la asesor贸 para que pudiera culminar con lo asignado.*Juan Villegas le comunic贸 a Carlos Escalona que deb铆a entregar a las 5:00 PM la API con las correciones hechas.* <br><br>Los integrantes Carlos Escalona y Juan Villegas sostuvieron una reunion en meet a horas de la tarde. Esta reunion tiene como objetivo aclarar dudas respecto al codigo de la API modificar usuarios y as铆 poder culminar con las correciones correspondientes a dicha API. <br><br>**Las asignaciones de la integracion quedaron distribuidas de la siguiente manera:** <br><br>-**Gabriela Echeverr铆a:** Encargada de la integraci贸n de las APIs obtener sedes al modulo de estado de red <br>-**Moises Torrealba:** Encargado de la integracion de las APIs crear, modificar, eliminar poligonos y obtener poligonos y poligono. As铆 como de las APIs de crear, modificar, eliminar y obtener puntos, al modulo gesti贸n de cobertura<br>-**Carlos Escalona:** Encargado de la integraci贸n de las APIs de crear,modificar,eliminar y obtener usuarios al m贸dulo de gestion de usuarios. <br><br>*A Carlos Escalona y a Moises Torrealba se le comunic贸, que las respectivas APIs para modificar y eliminar no eran prioridad debido a que habia que esperar que front culminara esas secciones de "modificar" y "eliminar". Adem谩s, se le inform贸 a Carlos Escalona que para que pudiera integrar la API crear usuario, deb铆a crear una carpeta llamada "imagetest", la cual iba a estar ubicada en la carpeta public de frontend, esta no deb铆a ser ignorada en ".gitignore" y que anexara en dicha carpeta una imagen de prueba de 50*50. De ah铆, deb铆a colocar dicha imagen en el body del request de la integraci贸n. * <br><br>*La fecha pautada para le entrega de dicha integraci贸n fue el viernes 8 del presente mes a las 3:00 PM* <br><br>-**Juan Villegas:** a horas de la noche del presente d铆a realiz贸 el desarrollo de una API, la cual ten铆a como funci贸n obtener sedes y departamentos en el formato "sede - Departamento", se le comunic贸 a Carlos Escalona que se anex贸 dicha API, para que la tuviera en consideraci贸n en la integraci贸n en el m贸dulo de gestion de usuarios. <br><br>**Carlos Escalona** notific贸 haber culminado las ultimas correciones de la API modificar Usuarios. <br><br>**Viernes 8 de Septiembre:** Gabriela Echeverr铆a, inform贸 haber culminado la integraci贸n de la API al m贸dulo de estado de red. Adem谩s informo, haber culminado la mejora de codigo que se le fue asignada. <br><br>**Carlos Escalona** inform贸 de unos conflictos en los campos (respuesta y clave) de la tabla y el modal de "agregar asuario" del modulo gesti贸n de usuarios por lo que no pudo culminar la integraci贸n.Por otra parte, **Moises Torrealba** no pudo culminar la integraci贸n, expres贸 no haber tenido el suficiente conocimiento en react para llevar a cabo la integraci贸n y adem谩s, la falta de tiempo le afecto debido a que ten铆a otras responsabilidades. Sin embargo, acept贸 su falla y expres贸 que trabajar铆a m谩s duro para la proxima semana del sprint siguiente. <br><br>-**Juan Villegas**, di贸 instrucciones a Carlos Escalona sobre como agregar los campos "respuesta" y "clave" al modal de "agregar usuarios", tambien le recomend贸 que le consultara a front por si llegaba a tener una duda. Adem谩s, le record贸 como trabajar铆a la imagen de usuario en el front (creando una carpeta imageTest en la carpeta public de front).<br><br>Debido a que Moises Torrealba no logr贸 culminar su asignacion de la integraci贸n y aunado a eso, avis贸 con una semana de anticipaci贸n que no iba a estar presente los dias 7,8 y 9 de septiembre. Juan Villegas, Delego la integracion de las APIs de "Poligonos" y "puntos" a **Jes煤s P茅rez**. Se les inform贸 a los dos integrantes, que deb铆an tener lista la integraci贸n para el domingo a las 17:00<br>
| 5 |**Sabado 9 de Septiembre:** Carlos Escalona logr贸 avances en la integracion de la API de eliminar usuario, y obtener los usuarios. Por otro lado, Juan Villegas fue notificado por parte de la l铆der de frontend, Mar铆a Castillo, y la asesora Laura Ortega, que Carlos Escalona hab铆a agregado c贸digo estrictamente relacionado con el frontend. Por lo que se le hizo la observaci贸n de que no debe tocar codigo de front, ni requerirle nada a front. Solamente debe encargarse de lo que corresponda a la integracion del backend. <br><br>**Domingo 10 de Septiembre:** Se hicieron las asignaciones del Sprint 5, estas quedaron de la siguiente manera: <br><br>-**Gabriela Echeverr铆a**, qued贸 a cargo de las APIs de crear, modoficar, eliminar y obtener Archivo/s. Adem谩s quedo a cargo de la integracion de dichas APIs al modulo gestion de Archivo.<br>-**Moises Torrealba**, qued贸 a cargo de las APIs de crear, modoficar, eliminar y obtener Cliente/s. Aunado a eso quedo encargado de la integraci贸n de estas APis al m贸dulo de gestion de clientes. <br>-**Jes煤s P茅rez**, qued贸 a cargo de las APIs de crear y obtener plan y de la integraci贸n de dichas APIs al m贸dulo de gestion de planes. <br>-**Carlos Escalonas**, qued贸 a cargo de las APIs de eliminar, modificar plan y obtener planes. Aparte, debe realizar la integraci贸n de dichas APIs al m贸dulo de gestion de planes. <br>-Por su parte,**Juan Villegas** qued贸 encargado del funcioamiento del chat en backend. Donde debe investigar que herramientas usar, que API elegir para trabajar y adaptar a la estructura del proyecto y posteriormente proceder a la creaci贸n del backend de dicho chat en los sprint venideros.<br><br>*Juan Villegas les record贸 a los integrantes Carlos Escalonas y Jes煤s P茅rez que deb铆an seguir con la integraci贸n de la API de modificar los m贸dulos pendientes que son "Gesti贸n de usuario" y "gestion de cobertura" a penas front culminara los detalles tecnicos de dichos m贸dulos.*<br><br>**Lunes 11 de Septiembre:** Juan Villegas, le notific贸 al grupo que la entrega de las APIs debpian estar listas el miercoles a las 10:00 AM. Dichas APIs deb铆an estar funcionales y validadas. Tambien, record贸 que el presente sprint finalizaba el sabado 16 de septiembre. A lo que Moises Torrealba, respondi贸 que empezar铆a con sus asignaciones el presente d铆a. Por otra parte no se obtuvo respuesta de los dem谩s integrantes.<br><br>**Martes 12 de Septiembre:** Se les notific贸 a los integrantes Carlos Escalona y Jes煤s P茅rez encargados de la integraci贸n de las APIs de gesti贸n de usuarios y gestion de cobertura que el modificar iba a funcionar directamente desde la tabla, es dec铆r modificando cada campo que se requiera desde la misma tabla y luego pinchar el boton de modificar. Adem谩s, tambien se dijo que para el modificar usuarios se deb铆a crear un metodo path con la ruta (/edit/{id_usuario}) que no requiera modificar ni contrase帽a ni respuesta ni la foto del usuario. Tambien se le notific贸 a Carlos Escalona que verificara la integracion de la API de eliminar usuario debido que estaba presentando fallas tecnicas. Por ultimo se defini贸 que todos los modificar se trabajar铆an con la misma logica. <br><br>*El lider del grupo notific贸 a Jes煤s P茅rez que no deb铆a cambiar el codigo de las APIs ya hechas sin autorizaci贸n, debido a que eso generaba conflicto* <br><br> En otra hora del d铆a, Carlos Escalona fue notificad贸 sobre quitar las notificaciones que se estaban generando en consola el backend en el mod煤lo de gesti贸n de usuarios.<br><br>**Miercoles 13 de Septiembre:** a horas de la ma帽ana,antes de la entrega, Juan Villegas solicita que le informen sobre como van con las asignaciones. A lo que Moises Torrealba respondi贸, que estaba probando las sentencias sql y que solo le faltaba la API de crear cliente. Por su parte, Carlos Escalona inform贸 que realiz贸 las APIs que se le fueron asignadas, junto a sus validaciones, adem谩s hizo la mejora de codigo de la cual se hab铆a hablado el sprint pasado. Tambien, comunic贸 que el nuevo endpoint con el metodo PATH ya hab铆a sido creado, pero ten铆a problema con la integraci贸n de este. Por su parte, Juan Villegas les recuerda que esas integraciones debian estar lista el presente d铆a. <br><br>Por otra parte, 30 minutos antes de la entrega, **Gabriela Echeverr铆a** inform贸 tener avances con sus endpoint, aclaro que hab铆a realizado obtener archivos, obtener un archivo y que acababa de empezar a trabajar en la modificaci贸n de archivo y las dem谩s no las hab铆a empezado hacer. Pregunt贸 si hab铆a oportunidad de entregar un poco m谩s tarde. A lo que Juan Villegas le inst贸 a realizar un pull request con los avances presentados. Tambien la solicito que las dem谩s APIs deb铆an estar lista el presente d铆a, incluso ya pasada la hora de entrega, debido a que el presente sprint es de una semana y no hab铆a el suficiente tiempo. Por su parte, Moises Torrealba realiz贸 un pull request con lo asignado. Jes煤s P茅rez estuvo todo el d铆a haciendo las correciones de la integraci贸n en el m贸dulo de gesti贸n de cobertura. Por ultimo, Moises Torrealba, fue informad贸 que deb铆a empezar la integraci贸n de dichos endpoints al m煤dolo de gesti贸n de clientes.<br><br>**Jueves 14 de Septiembre:** A horas de la ma帽ana, Gabriela Echeverr铆a inform贸 haber culminado, todos los enspoints requeridos a excepci贸n del de modificar archivo, ese no logr贸 culminarlo y realiz贸 el pull request. Por otra parte, Carlos Escalona y Jes煤s P茅rez se les indic贸 que deb铆an empezar con la integraci贸n de los endpoints de planes al m贸dulo de gestion de planes. Moises Torrealba, indic贸 que la integraci贸n estaba en proceso y que a煤n no la terminaba. Carlos Escalona, inform贸 haber hecho todas las integraciones y realiz贸 el pull request. Por ultimo, a altas horas de la noche Moises inform贸 haber culminado la integraci贸n de los endpoints de obtener clientes y eliminar cliente y que estaba trabajando para culminar la integraci贸n de los dempas endpoints. Por su parte, Juan Villegas adelant贸 codigo en cuanto al funcionamiento del chat en un repositorio externo, tambien modific贸 la tabla de mensajes para adaptarla al funcionamiento de las APIs.<br><br>**Viernes 15 de Septiembre:** a horas de la ma帽ana, Jes煤s P茅rez comunic贸 que hab铆a completado las correcciones y tambi茅n hab铆a enviado el pull request. Por su parte, Moises Torrealba, indic贸 que solo le faltaba la integraci贸n del endpoint de crear cliente. Juan Villegas le extendi贸 la hora de entrega hasta las 12:00 PM. Moises Torrealba realiz贸 la el pull request con la integraci贸n de todos los endpoints menos el de crear cliente. Por otra parte, Juan Vilegas hizo correciones al codigo de el endpoint de crear plan y lo modific贸, dicha correci贸n se trataba en que el mensaje de confirmaci贸n que arroja al crear el plan, dec铆a "poligono creado correctamento, id x", record贸 a los integrantes que los mensajes de confirmaci贸n y error deb铆an ser estandar y tambien que a la hora de copiar el codigo de otros endpoints y pegarlos en donde se requieran deb铆an asegurarse de corregir esos detalles. A horas de las 7 de la noche del presente d铆a, frontend hizo entraga del m贸dulo de archivos. Gabriela Echeverr铆a fue notificada sobre esto para que procediera con la integraci贸n de los endpoints de archivos. A lo que respondi贸, que a esa hora no ten铆z luz y ten铆a ocupaciones personales, debido a que se iria del pa铆s el d铆a lunes 18 de septiembre, por lo que ni el sabado ni el domingo de la presente semana estar铆a disponible, por lo tanto no iba a realizar dichas observaciones. Cabe destacar que la ausenc铆a de Gabriela Echeverr铆a fue notificada unas semanas con anticipaci贸n en la cual **no estar铆a disponible a partir del lunes 18 de septiembre hasta el viernes 22 de septiembre**. <br><br>A horas de las 8:40 PM backend recibi贸 avances de las correciones para los endpoints: <br><br> Debido a la ausencia de Gabriela, Carlos Escalona fue asignado para encargarse de las correciones de los endpoints de archivos y la integraci贸n de estos. <br>Moises Torrealba fue notificado, que deb铆a culminar la integraci贸n del endpoint de crear cliente. <br><br>**Sabado 16 de Septiembre:** Se anexaron nuevas correciones por parte de los asesores Juan Torrealba y Jacobo Bravo. <br><br>Jes煤s P茅rez fue notificado de cierta correci贸n en los endpoints de planes. Esta consist铆an en implementar una validaci贸n que impida que los planes tengan nombresid茅nticos.<br>Moises Torrealba fue notificado, que deb铆a agregar una validaci贸n que impidiera la duplicidad de correo electronico.<br>Juan Villegas anex贸 y realiz贸 la validaci贸n que impidiera la duplicidad de correo en el endpoint de crear y modificar usuario. <br><br>*Juan Villegas sostuvo una reuni贸n con los asesores donde se presentaron los endpoints realizados. En dicha reuni贸n se hablo sobre una reprogramaci贸n de sprint para poder lograr entregar la integraci贸n completa de los endpoint de cliente y poder hacer los endpoint correspondientes a archivo, para esto se acord贸 un nuevo plazo donde backend debe tratar estas asignaciones como parte del sprint 6.* <br><br>*Gabriela Echeverr铆a fue informada de que sus endpoints no cumplieron lo requerido, debido a que ten铆a muchas fallas y carenc铆a de logica a lo que se requiri贸, ya que incluso con lo que entreg贸 no se lograba hacer la integraci贸n. Por lo tanto fue informada que su asignaci贸n pasar铆a a responsabilidad de Carlos Escalona* 
| 6 |**Domingo 17 de Septiembre:** a horas de las 12 de la madrugada di贸 avances de la planificaci贸n del sprint 6, la cual qued贸 de la siguiente manera: <br><br>Carlos Escalona, debe culminar los endpoints de archivos y la integraci贸n. <br>Moises Torrealba, debe culminar la integraci贸n de clientes.








